【裁判字號】    89,台上,2317
【裁判日期】    890427
【裁判案由】    偽造有價證券
【裁判全文】
最高法院刑事判決                              八十九年度台上字第二三一七號
    上  訴  人  甲○○
右上訴人因偽造有價證券案件，不服台灣高等法院中華民國八十九年三月三日第二審
判決（八十九年度上訴字第三九號，起訴案號：台灣新竹地方法院檢察署八十八年度
偵緝字第六五號），提起上訴，本院判決如左：
    主  文
上訴駁回。
    理  由
按刑事訴訟法第三百七十七條規定，上訴於第三審法院，非以判決違背法令為理由，
不得為之。是提起第三審上訴，應以原判決違背法令為理由，係屬法定要件。如果上
訴理由狀並未依據卷內訴訟資料，具體指摘原判決不適用何種法則或如何適用不當，
或所指摘原判決違法情事，顯與法律規定得為第三審上訴理由之違法情形，不相適合
時，均應認其上訴為違背法律上之程式，予以駁回。本件原判決綜合調查證據之結果
，認上訴人甲○○共同並牽連犯有刑法第二百零一條第一項意圖供行使之用而偽造有
價證券罪，第二百十六條第二百十條行使偽造私文書罪，及同法第三百三十九條第一
項詐欺取財罪之事實，因而撤銷第一審之科刑判決，改判仍依牽連犯關係，從一重之
偽造有價證券罪處斷，並依刑法第五十九條之規定酌減其刑後，量處有期徒刑貳年，
如原判決附件一所示本票偽造之「邱垂郁」為共同發票人部分，如原判決附件二、三
、四所示偽造之「邱垂郁」署押枚、印文肆枚及偽造之「邱垂郁」印章壹顆均沒收
，已詳認定犯罪事實之依據及憑以認定之理由，並對上訴人否認犯罪之辯詞，如何
不足採信，均已依據卷內資料予以指駁及說明，從形式上觀察，原判決並無任何違背
法令之處。按事實之認定及證據之取捨，乃屬事實審法院之職權，證人等所為證言，
何者為可採，事實審法院本得參酌其他相關證據為自由之判斷，苟無違反經驗法則或
論理法則，自難指為違法。原判決依憑上訴人於原審訊問中之供述、被害人邱垂郁、
共同被告鄭胤茂、高文泰及證人吳美惠、謝文祥於偵查及原審訊問時之供證（見原判
決理由二），與其他調查證據之結果，認定上訴人確有本件偽造有價證券犯行，摒棄
不採上訴人所為有利之辯詞，經核其證據之取捨及證明力之判斷於法均無不合。況原
審審判期日調查證據完畢時，審判長問上訴人尚有何證據聲請調查，上訴人答「無」
（見原審卷第四十五頁背面），而本院為法律審，上訴人在本院始又指摘原審調查未
盡，自非依據卷內資料執為指摘之合法上訴理由。另上訴人所辯其與夫婿高文泰誤信
鄭胤茂已得邱垂郁「同意擔任物上保證人」之授權，始由高文泰代替邱垂郁對保，主
觀上並無圖供行使之用而偽造有價證券之犯意，如何不足採，原判決理由二已詳述其
調查審認之意見，難謂有理由不備之違法。再量刑輕重屬事實審法院得依職權自由裁
量之事項，倘未有逾越法律所規定之範圍，即不得任意指摘為違法。上訴人牽連所犯
而從一重處斷之偽造有價證券罪，其法定本刑為三年以上十年以下有期徒刑，得併科
三萬元以下罰金，原判決撤銷第一審判決，並依刑法第五十九條之規定酌減其刑至適
當之刑度，已於理由三內詳加明，上訴意旨謂原判決既於理由欄中認定上訴人之犯
行「衡其情節並未較共犯鄭胤茂、高文泰為重」，惟量刑仍較鄭胤茂為重，量刑有失
均衡，顯有判決理由矛盾之違法云云，係就原審量刑職權之適法行使，任為爭執，與
法律規定得為第三審上訴理由之違法情形，不相適合，其上訴違背法律上之程式，應
予駁回。
據上論結，應依刑事訴訟法第三百九十五條前段，判決如主文。
中      華      民      國    八十九    年      四      月    二十七    日
                              最高法院刑事第七庭
                                  審判長法官  謝  家  鶴
                                        法官  洪  文  章
                                        法官  花  滿  堂
                                        法官  陳  世  淙
                                        法官  洪  佳  濱
      右正本證明與原本無異
                                              書  記  官
中      華      民      國    八十九    年      五      月      十      日


司法院資訊處製作；財團法人民間司法改革基金會備份。
